臺灣板橋地方法院刑事判決　　　　　　　　　　　　　　九十一年度易字第八六號
　　公　訴　人　臺灣板橋地方法院檢察署檢察官
　　被　　　告　丁○○
　　　　　　　　丙○○
右列被告因贓物案件，經提起公訴（九十年度偵字第一三九八四、一九七九三號），
爰判決如左：
    主  文
丁○○收受贓物，處有期徒刑陸月，如易科罰金以參佰元折算壹日。扣案鑰匙壹支沒
收。
丙○○無罪。
    事  實
丁○○於民國（下同）九十年三月至八月間某日，在不詳地點，明知引擎號碼ＧＹ六
Ｂ0000000號重型機車（該車係甲○○所有，於八十九年十二月二十四日在台
北縣土城市○○街三號前失竊）及其上懸掛之號碼ＩＯＦ─九Ｏ一號車牌一面（係乙○○所有，於九十年三月九日在桃園縣桃園市○○路失竊）均係來路不明之贓物，竟
仍自不詳之人處收受後，供己騎乘使用，嗣於同年八月二十日下午，因不知情之丙○○向丁○○商借機車，欲考駕照，丁○○即將該車及其所有之鑰匙一支交由丙○○使
用，丙○○於同日下午三時三十分騎乘前開機車，行經台北縣板橋市○○路○段與溪
城路口之際，為警當場查獲，經丙○○供述，始循線得知上情。
    理  由
一、被告丁○○矢口否認有何贓物犯行，辯稱：這台機車是「陳聰明」放的，他八十
    九年三月十六日死亡後，都沒有人動過，丙○○來向我借車，我叫他自己去車棚
    牽，我進去拿自己的機車鑰匙給他，出來時，他已經從車棚牽出這一台，我叫他
    不能騎那台，他不聽就騎走了，我沒有借這台機車給丙○○，是他自己到車棚選
    的，我們家本來就有兩部機車，一部是我兒子吳憲明使用，一部是我先生吳成木
    使用，那台機車一直停放在車棚內，鑰匙本來就插在上面云云。然查：
  (一)前開機車及車牌，係分別屬甲○○、乙○○所有，於八十九年十二月二十四日七
    時許、九十年三月八日十二時許，在台北縣土城市○○街三號及桃園縣桃園市○○路段一帶所失竊等節，業據被害人甲○○於警訊時指述明確，且有甲○○、乙○○車輛竊盜車牌失竊資料個別查詢表二份附卷可稽，足堪認定係屬贓物。並足
    認被告丁○○於警訊、偵查中辯稱係鄰居自稱「陳聰明」之男子停放，自從陳聰
    明於「八十九年三月十六日」去世後，該車一直放在車棚中，沒有人動過云云，
    所指之「陳聰明」持有贓車時間，竟早於被害人機車失竊之時點，顯屬不實。
  (二)次查：同案被告丙○○指述：是丁○○指定要借給我這一台，並且把鑰匙交給我
    ，她並沒有說車子不是她的，她只說下午要買菜，叫我早點拿回來還，我平常看
    到丁○○都是騎這台車等語，況丙○○係被告之子吳憲明之朋友，與被告丁○○
    並無怨隙，其既專程前往丁○○家中，商借機車，自無必要於丁○○同意借予機
    車，進入屋內拿取鑰匙時，未經丁○○同意，逕行牽取該機車，不聽丁○○阻攔
    而離去之必要。況案發後，丙○○之義父黃金順至丁○○家詢問機車來源，丁○○自稱：「是警察跟我講說，妳不要說車子是妳的，說車子放在此，小孩要向妳
    借車，妳說好給他選，但他騎那台出來，妳說妳不知道，妳有叫他不要騎，他聽
    不詳細就走了˙˙˙」等語，有錄音帶譯文在偵查卷第四十四頁可稽，並經本院
    當庭撥放錄音帶勘驗明確，且與證人黃金順到庭結證稱情節相符，丁○○辯稱：
    他們一天到晚問我，我當時很煩，又有喝酒，就隨便亂講云云，難以採信，是足
    認系爭機車平日確係由被告丁○○持有使用，而由丁○○同意借予丙○○騎乘，
    丁○○為卸免刑責，始辯稱係丙○○未經其同意，自行至公用車棚中，騎乘其上
    插有鑰匙之贓車離去。此外，復有機車之照片、贓物認領保管單、鑰匙一把可佐
    ，被告丁○○犯行堪予認定。
二、被告丁○○係犯刑法三百四十九條第一項之收受贓物罪。公訴人認被告係為不詳
    之人寄藏贓物，然丁○○係自不詳人處取得贓車後供己平日騎乘使用，並無證據
    證明被告係以藏放贓物之意思，受託他人寄藏贓車，是起訴法條應予變更。爰審
    酌被告丁○○之犯罪動機、目的、手段，及於案發後，推卸刑責，態度不佳等一
    切情狀，量處如主文所示之刑，併諭知易科罰金之折算標準。扣案鑰匙係被告丁○○所有，供犯罪所用之物，業經認定如前，爰依刑法第三十八條第一項第二款
    之規定沒收。
三、公訴意旨另認：被告丙○○明知丁○○所持有之機車係屬贓物，仍向丁○○借取
    使用，因認被告丙○○涉犯同法第三百四十九條第一項之收受贓物罪嫌，公訴人
    起訴係以被告丁○○所稱：我曾阻止丙○○騎這部機車，因為機車原所有人已死
    亡，但他不聽，仍騎走乙節，及該機車鑰匙表面塗有質料不明之白色顏料，與一
    般正常所有人使用之機車鑰匙不同，顯可疑為來源可疑之物品為其依據。然查：
  (一)被告丙○○辯稱：當時丁○○家裡有三台車，一台是壞掉的，一台是變速的我不
    會騎，所以還是騎這台機車，丁○○平常就是騎我向她借的這一台，丁○○並沒
    有叫我不要騎，她只是說她下午要買菜，叫我早一點回來等語。又丁○○亦自承
    其家中原有ＧＡＣ－九五二號機車一台，係變速車，已經賣掉，另一台ＣＥＯ－
    一Ｏ一號機車，引擎比較不容易啟動，與丙○○所辯情節大致相符，是丙○○所
    辯係別無選擇乙節，尚屬有據。
  (二)況丙○○向丁○○借用機車，僅係為暫時使用，無論係贓車或丁○○合法持有之
    機車，對丙○○而言，並無不同，丙○○亦無刻意向丁○○借取贓車之利益或必
    要。
  (三)再者，丁○○於本院審理時，尚矢口否認知悉其所持有之機車係贓車，其更不可
    能向丙○○明說機車為贓車，丙○○辯稱並不知道該機車係贓車乙節，尚非無稽
    。是被告丙○○因恰逢丁○○在家，故向丁○○借用機車暫時使用，並無積極證
    據足資認定被告丙○○明知其向其友人吳憲明之母親丁○○所借取之機車係贓車
    。綜上，係屬不能證明被告丙○○犯罪，應為無罪之諭知。
據上論斷，應依刑事訴訟法第二百九十九條第一項前段、第三百條、第三百零一條第
一項，刑法第三百四十九條第一項、第四十一條第一項前段、第三十八條第一項第二
款，罰金罰鍰提高標準條例第一條前段、第二條，判決如主文。
中      華      民      國    九十一    年      三      月    二十九    日
                                          法  官    蕭  一  弘
右正本證明與原本無異。
如不服本判決，應於判決送達後十日內，向本院提出上訴狀。
                                          書記官    郭  玉  芬
中      華      民      國    九十一    年      四      月       一     日
附錄法條
刑法第三百四十九條
收受贓物者，處三年以下有期徒刑、拘役或五百元以下罰金。
搬運、寄藏、故買贓物或為牙保者，處五年以下有期徒刑、拘役或科或併科一千元以
下罰金。
因贓物變得之財物，以贓物論。
